【裁判字號】    95,訴,567
【裁判日期】    950920
【裁判案由】    毒品危害防制條例
【裁判全文】
臺灣基隆地方法院刑事判決               95年度訴字第567號
公  訴  人  臺灣基隆地方法院檢察署檢察官
被      告  乙○○
上列被告因違反毒品危害防制條例案件，經檢察官提起公訴（95
年度毒偵字第1424號），被告為有罪之陳述，本院合議庭裁定由
受命法官獨任進行審判，經改依簡式審判程序審理後判決如下：
    主  文
乙○○施用第一級毒品，累犯，處有期徒刑柒月。
    事  實
一、乙○○前因施用第一級毒品、第二級毒品案件，經臺灣桃園
    地方法院裁定送觀察勒戒後，認無繼續施用毒品之傾向，由
    臺灣桃園地方法院檢察署檢察官於民國87年11月4 日，以87
    年度偵字第14736 號為不起訴處分確定，並於87年11月13日
    執行完畢釋放；復因施用第一級、第二級毒品案件，經本院
    裁定送觀察勒戒後，認有繼續施用毒品之傾向，再由本院裁
    定送強制戒治（91年9 月5 日執行期滿），並於90年9 月28
    日，以90年度訴字第536 號判決判處有期徒刑7 月、5 月，
    應執行有期徒刑10月確定，於93年3 月19日執行完畢；又因
    施用第一級毒品案件，經本院於93年12月8 日，以93年度訴
    字第709 號判決判處有期徒刑8 月確定，於94年10月17日執
    行完畢。
二、乙○○猶不思戒斷毒癮，於強制戒治執行完畢後5 年內，復
    基於施用第一級毒品海洛因之犯意，於95年4 月27日某時，
    在基隆火車站公共廁所內，以將第一級毒品海洛因注入注射
    針筒，再施打血管之方式，施用第一級毒品海洛因1 次。嗣
    為警於95年4 月28日中午12時30分許，在基隆市○○區○○
    路31號盤查時，經其同意至警局採尿送驗，結果呈嗎啡之陽
    性反應，始查悉上情。
三、案經基隆市警察局第四分局移送臺灣基隆地方法院檢察署檢
    察官偵查起訴。
    理  由
壹、程序事項
    本件被告乙○○所犯者非為死刑、無期徒刑、最輕本刑為3
    年以上有期徒刑之罪或高等法院管轄第一審案件，其於準備
    程序進行中，先就被訴事實為有罪之陳述，經告知其簡式審
    判程序之旨，並聽取公訴人、被告之意見後，本院業已依刑
    事訴訟法第273 條之1 第1 項之規定，裁定由受命法官獨任
    以簡式審判程序進行本案之審理。
貳、實體事項
一、上開事實，業據被告於本院審理時坦承在卷，且其為警查獲
    後所採集之尿液經送驗結果，呈可待因及嗎啡之陽性反應，
    有昭信科技股份有限公司濫用藥物尿液檢體檢驗報告1 紙附
    卷可稽。又被告前因施用第一級毒品、第二級毒品案件，經
    臺灣桃園地方法院裁定送觀察勒戒後，認無繼續施用毒品之
    傾向，由臺灣桃園地方法院檢察署檢察官於民國87年11月4
    日，以87年度偵字第14736 號為不起訴處分確定，並於87年
    11月13日執行完畢釋放；復因施用第一級、第二級毒品案件
    ，經本院裁定送觀察勒戒後，認有繼續施用毒品之傾向，再
    由本院裁定送強制戒治，於91年9 月5 日執行期滿等情，亦
    有臺灣高等法院被告前案紀錄表附卷足佐。綜上，本案事證
    明確，被告於強制戒治執行完畢後，5 年以內再犯施用毒品
    之犯行，堪可認定，應依法論科。
二、核被告於強制戒治執行完畢後，5 年以內再犯施用第一級毒
    品海洛因之行為，係犯毒品危害防制條例第10條第1 項之施
    用第一級毒品罪。被告持有第一級毒品海洛因之低度行為，
    應為施用毒品之高度行為所吸收，不另論罪。又按「行為後
    法律有變更者，適用行為時之法律，但行為後之法律有利於
    行為人者，適用最有利於行為人之法律。」，94年1 月7 日
    修正，94年2 月2 日修正公布，95年7 月1 日起施行之刑法
    （下稱新法；修正前刑法下稱舊法）第2 條第1 項定有明文
    。此條規定係規範行為後法律變更所生新舊法律比較適用之
    準據法，本身尚無新舊法比較之問題，於新法施行後，應一
    律適用新法第2 條第1 項之規定，為「從舊從輕」之比較，
    先予敘明（最高法院95年度第八次刑事庭會議決議一(一)參照
    ）。被告前曾受如事實欄所載有期徒刑之執行，此有臺灣高
    等法院被告前案紀錄表附卷可考。查被告行為後刑法第47條
    關於累犯之規定雖經修正，然被告於有期徒刑之執行完畢後
    ，5 年以內故意再犯本件有期徒刑以上之罪，不論依舊法第
    47條，或新法第47條第1 項之規定，均構成累犯，對被告而
    言並無有利或不利之情形，自不生新舊法比較之問題，應逕
    依裁判時之新法第47條第1 項，論以累犯，並依法加重其刑
    。爰審酌被告犯罪之動機、吸食頻率、曾有施用毒品之前科
    仍不知戒除，惟犯罪後坦承犯行，且所犯之施用毒品犯行乃
    戕害自己身心健康，並未危及他人等一切情狀（依最高法院
    95年度第八次刑事庭會議決議六(一)之意旨，新法第57條之規
    定，為法院就刑之裁量審認標準見解之明文化，非屬法律之
    變更，無新舊法比較適用之問題。），量處如主文所示之刑
    。
據上論斷，應依刑事訴訟法第273 條之1 第1 項、第299 條第 1
項前段，毒品危害防制條例第10條第1 項、第23條第2 項，刑法
第11條前段、第2 條第1 項、第47條第1 項，判決如主文。
本案經檢察官甲○○到庭執行職務。
中    華    民    國    95    年    9    月    20    日
                  刑事第二庭法  官      劉桂金
以上正本證明與原本無異。
對於本件判決如有不服，應於收受送達後10日內，向本院提出上
訴書狀，上訴於臺灣高等法院，並按他造當事人之人數附具繕本
。
中    華    民    國    95    年    9    月    20    日
                            書記官      鄧順生
附錄論罪法條：
毒品危害防制條例第10條第1項
施用第一級毒品者，處 6 月以上 5 年以下有期徒刑。


司法院資訊處製作；財團法人民間司法改革基金會備份。
